# 求助于陈版主，

提问人：Vvcctt080214 时间：2022-09-04 15:29:16
A、B两家公司，A公司占B公司80%的股权。由于B公司经营状况不佳，通过对未来现金流折现的方式计算，大概要对B公司的固定资产计提 100 万的减值损失。同时，同样的方式算出A公司对B公司的长期股权投资也要计提 90 万的减值损失。想问，如果A、B公司都计提的相应的减值损失，那合并报表是不是就会有两块减值损失？还是，合并的时候，长投的减值损失会被抵消？如何抵消？谢谢！

回答人：chenyiwei
合并报表中，既然母公司对子公司的长期股权投资会被抵销，那么母公司个别报表层面计提的长期股权投资减值准备在合并报表层面也不存在，而是体现为合并报表层面对子公司各项资产计提的减值损失。但这两者在经济上仍然是存在一定联系的。可参考：《中审众环研究 2020 》之“问题2-3-29（母公司个别报表层面与长期股权投资减值准备相对应的递延所得税资产在合并报表层面的处理）”。